zh-CN: 艺术与娱乐 > 爱好/艺术创作 > 乐器与管弦乐队配件 > 木管乐器配件 > 萨克斯配件 > 萨克斯零件 > 萨克斯吹口: 中音萨克斯笛头; 上低音萨克斯笛头; 低音萨克斯风笛头; 高音萨克斯笛头; 次中音萨克斯笛头
sk-SK: Umenie a zábava > Záľuby a tvorivé dielne > Príslušenstvo pre hudobné nástroje > Príslušenstvo pre drevené dychové nástroje > Príslušenstvo pre saxofón > Diely saxofónu > Náustky pre saxofón: Náustky pre altový saxofón; Náustky pre barytónový saxofón; Náustky pre basový saxofón; Náustky pre sopránový saxofón; Náustky pre tenorový saxofón
tr: Sanat ve Eğlence > Hobiler ve Sanatsal Çalışmalar > Müzik Aleti ve Orkestra Aksesuarları > Nefesli Çalgı Aksesuarları > Saksafon Aksesuarları > Saksafon Parçaları > Saksafon Bekleri: Alto Saksafon Bekleri; Bariton Saksafon Bekleri; Bas saksafon ağızlıkları; Soprano Saksafon Bekleri; Tenor Saksafon Bekleri
da: Kunst og underholdning > Hobby og håndarbejde > Musikinstrumenter – tilbehør > Træblæserinstrumenter – tilbehør > Saxofon – tilbehør > Saxofon – dele > Saxofon – mundstykker: Altsaxofon – mundstykker; Barytonsaxofon – mundstykker; Mundstykker til bassaxofon; Sopransaxofon – mundstykker; Tenorsaxofon – mundstykker
th: ศิลปะและความบันเทิง > งานอดิเรกและศิลปะสร้างสรรค์ > เครื่องดนตรีและอุปกรณ์ออร์เคสตรา > อุปกรณ์เครื่องเป่า > อุปกรณ์แซกโซโฟน > ชิ้นส่วนแซกโซโฟน > ส่วนที่ใช้ปากเป่าของแซกโซโฟน: ปากเป่าอัลโตแซกโซโฟน; ปากเป่าบาริโทนแซกโซโฟน; ปากเป่าเบสแซกโซโฟน; ปากเป่าโซปราโนแซกโซโฟน; ปากเป่าเทเนอร์แซกโซโฟน
sl-SI: Kultura in zabava > Hobiji in ustvarjalne umetnosti > Dodatki za glasbila in orkestre > Dodatki za lesna pihala > Dodatki za saksofon > Deli za saksofon > Ustniki za saksofon: Ustniki za altovski saksofon; Ustniki za baritonski saksofon; Ustniki za basovski saksofon; Ustniki za sopranski saksofon; Ustniki za tenorski saksofon
ko: 아트/엔터테인먼트 > 취미/예술 > 악기/오케스트라 부대용품 > 목관악기 부대용품 > 색소폰 부대용품 > 색소폰 부품 > 색소폰 마우스피스: 알토 색소폰 마우스피스; 바리톤 색소폰 마우스피스; 베이스 색소폰 마우스피스; 소프라노 색소폰 마우스피스; 테너 색소폰 마우스피스
ja: 芸術・エンターテイメント > 趣味・コレクション > 楽器関連用品 > 木管楽器用品 > サックス用品 > サックス用パーツ > サックス用マウスピース: アルトサックス用マウスピース; バリトンサックス用マウスピース; バスサックス用マウスピース; ソプラノサックス用マウスピース; テナーサックス用マウスピース
pt-BR: Artes e entretenimento > Hobbies e artes > Acessórios para instrumentos musicais e orquestras > Acessórios para instrumentos de sopro de madeira > Acessórios para saxofone > Peças para saxofone > Boquilhas para saxofone: Boquilhas para saxofone alto; Boquilhas para saxofone barítono; Boquilhas para saxofone baixo; Boquilhas para saxofone soprano; Boquilhas para saxofone tenor
de: Kunst & Unterhaltung > Hobby & Kunst > Zubehör für Musikinstrumente > Zubehör für Holzblasinstrumente > Zubehör für Saxophone > Saxophonteile > Mundstücke für Saxophone: Mundstücke für Altsaxophone; Mundstücke für Baritonsaxophone; Basssaxophon-Mundstücke; Mundstücke für Sopransaxophone; Mundstücke für Tenorsaxophone
sv: Konst och underhållning > Hobby och skapande > Tillbehör till musikinstrument > Tillbehör till träblåsinstrument > Saxofontillbehör > Saxofondelar > Saxofonmunstycken: Altsaxofon munstycken; Barytonsaxofon munstycken; Munstycken för bassaxofon; Sopransaxofon munstycken; Tenorsaxofon munstycken
vi: Nghệ thuật và giải trí > Sở thích và nghệ thuật sáng tạo > Phụ kiện dàn nhạc và nhạc cụ > Phụ kiện cho nhạc cụ hơi > Phụ kiện kèn saxophone > Phụ tùng kèn saxophone > Miệng kèn saxophone: Miệng kèn Alto saxophone; Miệng kèn Baritone saxophone; Ống ngậm saxophone bass; Miệng kèn Soprano saxophone; Miệng kèn Tenor saxophone
fi: Taide ja viihde > Harrastukset ja taiteet > Soitin- ja orkesteritarvikkeet > Puupuhallintarvikkeet > Saksofonitarvikkeet > Saksofonin osat > Saksofonin suukappaleet: Alttosaksofonin suukappaleet; Baritonisaksofonin suukappaleet; Bassosaksofonin suukappaleet; Sopraanosaksofonin suukappaleet; Tenorisaksofonin suukappaleet
it: Arte e svago > Hobby e arti creative > Accessori per orchestre e strumenti musicali > Accessori per legni > Accessori per sassofono > Pezzi per sassofono > Bocchini per sassofono: Bocchini per sassofono contralto; Bocchini per sassofono baritono; Bocchini per sassofono basso; Bocchini per sassofono soprano; Bocchini per sassofono tenore
nb: Kunst og underholdning > Hobby og kreativitet > Tilbehør til musikkinstrumenter og orkestre > Tilbehør til treblåseinstrumenter > Saksofontilbehør > Saksofondeler > Munnstykker til saksofon: Munnstykker til altsaksofon; Munnstykker til baritonsaksofon; Bassaksofonmunnstykker; Munnstykker til sopransaksofon; Munnstykker til tenorsaksofon
en: Arts & Entertainment > Hobbies & Creative Arts > Musical Instrument & Orchestra Accessories > Woodwind Instrument Accessories > Saxophone Accessories > Saxophone Parts > Saxophone Mouthpieces: Alto Saxophone Mouthpieces; Baritone Saxophone Mouthpieces; Bass Saxophone Mouthpieces; Soprano Saxophone Mouthpieces; Tenor Saxophone Mouthpieces
el: Τέχνες & Ψυχαγωγία > Χόμπι & Δημιουργικές Τέχνες > Αξεσουάρ μουσικών οργάνων & ορχήστρας > Αξεσουάρ ξύλινων πνευστών οργάνων > Αξεσουάρ σαξοφώνου > Εξαρτήματα σαξοφώνου > Επιστόμια σαξοφώνου: Επιστόμια Alto σαξοφώνου; Βαρύτονα επιστόμια σαξόφωνου; Επιστόμια μπάσου σαξόφωνου; Επιστόμια σαξοφώνου σοπράνο; Επιστόμια σαξοφώνου τενόρου
ru: Искусство и развлечения > Хобби и творчество > Аксессуары для музыкальных инструментов и игры в оркестре > Аксессуары для деревянных духовых инструментов > Аксессуары для саксофонов > Детали для саксофонов > Мундштуки для саксофонов: Мундштуки для альт-саксофонов; Мундштуки для баритон-саксофонов; Мундштуки для бас-саксофонов; Мундштуки для сопрано-саксофонов; Мундштуки для тенор-саксофонов
hu: Művészet és szórakoztatás > Hobbik és kreatív művészet > Hangszer és zenekari kiegészítők > Fafúvóshangszer-kiegészítők > Szaxofonkiegészítők > Szaxofonalkatrészek > Szaxofon-szájrészek: Altszaxofon-szájrészek; Baritonszaxofon-szájrészek; Basszusszaxofon-fúvókák; Szopránszaxofon-szájrészek; Tenorszaxofon-szájrészek
zh-TW: 藝術/娛樂 > 嗜好和創作藝術 > 樂器配件 > 木管樂器配件 > 薩克斯風配件 > 薩克斯風零件 > 薩克斯風吹嘴: 中音薩克斯風吹嘴; 上低音薩克斯風吹嘴; 低音薩克斯風吹嘴; 高音薩克斯風吹嘴; 次中音薩克斯吹嘴
lt-LT: Menai ir pramogos > Hobiai ir menai > Muzikos instrumentai ir orkestro priedai > Medinių pučiamųjų instrumentų priedai > Saksofonų priedai > Saksofonų dalys > Saksofonų pūstukai: Alto saksofonų pūstukai; Baritono saksofonų pūstukai; Bosinio saksofono kandikliai; Soprano saksofonų pūstukai; Tenoro saksofonų pūstukai
hr-HR: Umjetnost i zabava > Hobiji i kreativne umjetnosti > Pribor za glazbala i orkestar > Pribor za drvena puhačka glazbala > Pribor za saksofon > Dijelovi za saksofon > Usnici za saksofon: Usnici za alt-saksofon; Usnici za bariton saksofon; Usnici za bas saksofon; Usnici za sopran saksofon; Usnici za tenor saksofon
nl: Kunst en entertainment > Hobby's en creatieve vaardigheden > Accessoires voor muziekinstrumenten > Accessoires voor houten blaasinstrumenten > Accessoires voor saxofoon > Onderdelen voor saxofoon > Mondstukken voor saxofoon: Mondstukken voor altsaxofoon; Mondstukken voor baritonsaxofoon; Mondstukken voor bassaxofoon; Mondstukken voor sopraansaxofoon; Mondstukken voor tenorsaxofoon
bg-BG: Изкуства и развлечения > Хобита и творчески изкуства > Аксесоари за музикални инструменти и оркестри > Аксесоари за дървени духови инструменти > Аксесоари за саксофон > Части за саксофон > Мундщуци за саксофон: Мундщуци за алт саксофон; Мундщуци за баритон саксофон; Мундщуци за бас саксофон; Мундщуци за сопрано саксофон; Мундщуци за тенор саксофон
pt-PT: Artes e lazer > Passatempos e artes criativas > Acessórios de instrumentos musicais e orquestra > Acessórios de madeiras > Acessórios para saxofone > Peças para saxofone > Boquilhas para saxofone: Boquilhas para saxofone alto; Boquilhas para saxofone barítono; Bocais de saxofone baixo; Boquilhas para saxofone soprano; Boquilhas para saxofone tenor
cs: Umění a zábava > Hobby, hudba a výtvarné umění > Hudební nástroje – příslušenství > Dřevěné dechové nástroje – příslušenství > Saxofony – příslušenství > Součásti saxofonu > Saxofonové hubičky: Hubičky pro altsaxofon; Hubičky pro barytonsaxofon; Hubičky pro basový saxofon; Hubičky pro sopránsaxofon; Hubičky pro tenorsaxofon
fr: Arts et loisirs > Loisirs et arts créatifs > Accessoires pour instruments de musique et orchestres > Accessoires pour instruments à vent > Accessoires pour saxophones > Pièces pour saxophones > Becs pour saxophones: Becs pour saxophones alto; Becs pour saxophones baryton; Becs de saxophone basse; Becs pour saxophones soprano; Becs pour saxophones ténor
pl: Sztuka i rozrywka > Hobby i sztuki piękne > Akcesoria do instrumentów muzycznych > Akcesoria do instrumentów dętych drewnianych > Akcesoria do saksofonów > Części do saksofonów > Ustniki do saksofonów: Ustniki do saksofonu altowego; Ustniki do saksofonu barytonowego; Ustniki do saksofonów basowych; Ustniki do saksofonu sopranowego; Ustniki do saksofonu tenorowego
es: Arte y ocio > Hobbies y artes creativas > Accesorios para instrumentos musicales y de orquesta > Accesorios para instrumentos de viento-madera > Accesorios para saxofón > Piezas para saxofón > Boquillas para saxofón: Boquillas para saxofón alto; Boquillas para saxofón barítono; Boquillas para saxofón bajo; Boquillas para saxofón soprano; Boquillas para saxofón tenor
ro-RO: Artă și divertisment > Hobby-uri și artă > Accesorii pentru instrumente muzicale și orchestră > Accesorii pentru instrumente de suflat > Accesorii pentru saxofon > Piese pentru saxofon > Muștiucuri pentru saxofon: Muștiucuri pentru saxofon alto; Muștiucuri pentru saxofon bariton; Piese bucale pentru saxofon bas; Muștiucuri pentru saxofon soprano; Muștiucuri pentru saxofon tenor